【裁判字號】    90,上易,367
【裁判日期】    900928
【裁判案由】    背信
【裁判全文】
臺灣高等法院臺中分院刑事判決                      九十年度上易字第三六七號
    上  訴  人  臺灣苗栗地方法院檢察署檢察官
    上  訴  人
    即  被  告  戊○○
    上  訴  人
    即  被  告  甲○○
    右  二  人
    選任辯護人  李美惠
    被      告  辛○○
右上訴人因被告等背信案件，不服臺灣苗栗地方法院八十八年度易字第四九四號中華
民國八十九年十一月二十七日第一審判決（起訴案號：臺灣苗栗地方法院檢察署八十
七年度偵字第三四四○號），提起上訴，本院判決如左：
      主  文
原判決關於被告戊○○、甲○○部分撤銷。
被告戊○○、甲○○，均無罪。
其他上訴駁回。
      理  由
一、公訴意旨以：戊○○、甲○○係夫妻關係，均為金鑽建設股份有限公司（下稱金
    鑽公司）、田丞實業有限公司（下稱田丞公司）股東，二人並均曾為金鑽公司、
    田丞公司負責人，田丞公司與金鑽公司實為同一經營人。戊○○、甲○○於民國
    八十二年間以金鑽公司名義與庚○○訂立合建契約，由庚○○提供座落苗栗縣苗
    栗市○○○段八五之一、八五之八、八五之十、八五之十一、八五之六、八四之
    一、八四、八六之七、八六之一、六九之九、八四之三、六八之十七、六六之二
    二、六八之一八、六六之二五、六六之一一、八七之六、六六之十、六六之八地
    號等十九筆土地（面積共六百二十五平方工尺）供戊○○、甲○○建築十二層店
    鋪及住宅，並約定合建完成之房屋依據比例由庚○○與金鑽公司平均分配，庚○○所分配之房屋，並應由金鑽公司移轉登記與庚○○名下，戊○○、甲○○於合
    建房屋契約上係為庚○○處理建築及分配房屋事務之人，詎料戊○○、甲○○於
    八十四年、八十五年間合建房屋建築完成後，竟與田丞公司經理辛○○（起訴書
    當事人欄誤載為賴子民）共同基於為自己及金鑽公司、田丞公司不法利益及損害
    庚○○之利益之犯意聯絡，故不將所合建完成之房屋移轉登記與庚○○，反於八
    十五年四月五日共同將所建築之房屋以租賃為名出租與田丞公司，並訂立租約，
    約定八十五年四月六日至同年十月五日止每月租金新台幣（下同）五萬元、八十
    五年十月六日至九十年十月五日止每月租金十萬元，租期自八十五年四月六日起
    至民國一百零五年四月六日止，供金鑽公司及田丞公司經營栗華飯店，為違背其
    分配房屋與庚○○之任務之行為，並使庚○○無法使用其所分得之房屋，因而受
    有損害，嗣經庚○○屢向戊○○等人要求交付房屋不遂後，始得知上情，因認戊○○、甲○○、辛○○共同涉犯刑法第三百四十二條第一項背信罪嫌。
二、公訴人認被告戊○○、甲○○、辛○○共同涉犯刑法第三百四十二條第一項背信
    罪嫌，係以前揭犯罪事實業經告訴人庚○○指訴歷歷，且（一）田丞公司與金鑽
    公司實質上係屬相同經營人，並為被告甲○○、戊○○所不否認，且被告甲○○
    、戊○○均曾任田丞公司與金鑽公司之股東及負責人，此觀諸卷附金鑽公司及田
    丞公司變更登記事項卡、董事、股東名單自明，是金鑽公司與田丞公司實有密切
    之關係。（二）被告戊○○、甲○○將與告訴人所合建之房屋出租與田丞公司經
    營栗華飯店，租金僅約定八十五年四月六日至同年十月五日止每月租金五萬元、
    八十五年十月六日至九十年十月五日止每月租金十萬元，租期自八十五年四月六
    日起至民國一百零五年四月五日止，有租賃契約在卷足憑，而該合建房屋就告訴
    人部分即已價值逾一億元，業經告訴人指訴在卷，且該合建房屋位於苗栗市區，
    被告並以之經營栗華飯店，足徵被告以前揭租金條件出租與田丞公司，顯然有為
    金鑽公司及田丞公司之利益並損害告訴人權益之意圖，而被告辛○○係飯店經營
    人，其與被告戊○○、甲○○訂立契約，顯然亦明知該租約嚴重損害告訴人之利
    益，是可推知被告辛○○亦應有共同背信之犯意。（三）被告辛○○辯稱：該租
    約另有約定田丞公司應為金鑽公司清償七千萬元之債務，每年最高償還七百萬元
    ，並以經營飯店之盈餘償還，是租金應稱合理云云，然此尚須以栗華飯店有經營
    之盈餘時，始需要清償金鑽公司之債務，其自始即存有不確定之因素存在，且栗
    華飯店經營至今，並未有任何盈餘，為被告辛○○供陳在卷，是該租賃契約之約
    定，應係為將來被告藉以卸責之約定，況縱田丞公司有為金鑽公司清償債務之行
    為，亦無解於被告等人惡意損害告訴人權益之背信犯行等為其論據。訊據被告戊○○、甲○○、辛○○均否認有公訴人所指之上開犯行，被告戊○○辯稱：告訴
    人之前就口頭答應要將其分得部分之房屋出租給伊，伊才會以飯店的設備需求來
    建築及裝潢，伊因為告訴人之前有口頭答應要將房屋出租給伊，才會以金鑽公司
    名義將建物出租給田丞公司等語。被告甲○○辯稱：告訴人有答應我們要作飯店
    ，並同意由我們經營，所以我們才會投資那麼多的資金下去，而且經營飯店是長
    時間經營，不是一下子就能夠賺回來，他房子一過完戶之後，就開始告我們，土
    地也沒有過戶給金鑽公司等語。被告辛○○辯稱：伊僅是受林達雄委託前去簽訂
    租賃契約，至於租賃契約之內容是由林達雄與戊○○談的，伊並不清楚等語。
三、按犯罪事實應依證據認定之，無證據不得推定其犯罪事實，刑事訴訟法第一百五
    十四條定有明文。又按所謂認定犯罪事實之證據，係指足以認定被告確有犯罪行
    為之積極證據而言，該項證據自須適合於被告犯罪事實之認定，始得採為斷罪之
    資料；又事實之認定，應憑證據，如未能發現相當確實證據，或證據不足以證明
    ，自不能以推測或擬制之方法，以為裁判之基礎，最高法院二十九年上字第三一
    ０五號、四十年臺上字第八六號判例著有明文。又按告訴人之告訴，係以被告受
    刑事訴追為目的，是其陳述是否與事實相符，自應調查其他證據以資審認；又事
    實審法院對於證據之取捨，依法雖有自由判斷之權，然積極證據不足證明犯罪事
    實時，被告之抗辯或反證縱屬虛偽，仍不能以此資為積極證據應予採信之理由，
    最高法院亦著有五十二年臺上字第一三００號及三十年上字第四八二號判例可資
    參照。又按認定犯罪事實所憑之證據，無論係直接證據或間接證據，其為訴訟上
    之證明，須於通常一般之人均不致有所懷疑，而得確信其為真實之程度者，始得
    據為有罪之認定，倘其證明尚未達到此一程度，而有合理之懷疑存在，復無其他
    調查途徑可尋，法院即應為無罪之判決，最高法院七十六年臺上字第四九八六號
    復著有判例可資參照。經查：
  (1)告訴人庚○○、案外人楊張伸妹與被告戊○○、甲○○於八十二年八月八日訂立
    「合建契約書」，由庚○○、楊張伸妹（甲方）提供渠等所有坐落苗栗縣苗栗市
    ○○○段第八五之一、八五之八、八五之十、八五之十一、八五之六、八四之一
    、八四、八六之七、八六之一、六六之九、八四之三、六八之十七、六六之二二
    、六八之一八、六六之二五、六六之一一、八七之六、六六之十、六六之八地號
    等十九筆土地（面積共約六百二十五平方公尺），供戊○○、甲○○（乙方）建
    築十二層店舖住宅，並約定合建完成之房屋依據比例分配如下：房屋一樓至四
    樓由甲、乙雙方共同持有。五樓：A1、A2、A3、A4、A5、A6；六樓：A1、A2、
    A3、A4、A5、A6；十樓：A1、A2、A3、A4、A5、A6；十一樓：A1、A2；十二樓：
    A2、A3、A4部分分歸甲方。七樓：A1、A2、A3、A4、A5、A6；八樓：A1、A2、
    A3、A4、A5、A6；九樓：A1、A2、A3、A4、A5、A6；十一樓：A3、A4、A5、A6；
    十二樓：A1、A5、A6分歸乙方；土地部分則按甲、乙雙方房屋分配之比例各自取
    得所有權；地下室車位由甲、乙雙方各自分得二分之一，有雙方於八十二年八月
    八日共同簽訂之「合建契約書」一份在卷可稽。告訴人庚○○、案外人楊張伸妹
    又於翌（九）日與被告戊○○、甲○○訂立「合建協議書」，就保證金之金額由
    原來之一千萬元變更為二千萬元，其他未提及之事項按照前合約辦理，亦有雙方
    於八十二年八月九日所簽訂之「合建協議書」一份在卷可考。嗣告訴人庚○○、
    案外人楊張伸妹（甲方）與被告戊○○、甲○○、金鑽公司（乙方）於八十五年
    四月十四簽訂「合建協議書」，約定：「茲因合作興建房屋事宜，經雙方同意另
    訂此協議各條款如下，以資遵守：第一條：房地分配比例：甲乙雙方今同意建物
    及土地分配如附件（一）之分配比例辦理。A2棟一樓乙戶及A3棟二樓乙戶，雙方
    同意增設門牌建物再各分割為二戶。分割完成時，再以抽籤方式決定雙方的土地
    、建物歸屬。第二條：甲乙雙方過戶土地及建物時所產生之土地增值稅，契稅，
    十一樓、十二樓夾層增加的費用及水電、代書費用、再次建物分割，以上之費用
    由甲乙雙方各二分之一負擔。第三條：甲方同意提供土地、乙方提供建物先行向
    銀行辦理土地、建物貸款（分戶貸款）金額以向銀行能貸款之數額為依據。甲方
    應同時支付乙方附件（三）之所有費用。乙方應負責清償建築融資之貸款」，復
    有八十五年四月十四日簽訂之「合建協議書」在卷可憑。再，被告戊○○、告訴
    人庚○○、案外人楊張伸妹、楊丁垣、楊鈇光、楊金光、楊貴光、楊春英、楊冬
    英等人與霆鴻建設有限公司於八十六年五月初簽訂「委任銷售契約書」，銷售坐
    落苗栗市○○路八五等號地下三樓地上十二樓面積七二二五平方公尺之建物全部
    ，並有該「委任銷售契約書」附卷可參，就告訴人與被告戊○○、甲○○間關於
    本案合建所簽訂之書面契約，先予敘明如上。
  (2)上開合建案於八十二年間申請建造執照時，其設計規劃為：地下二層、地上十二
    層，第一層為店舖、第二層以上為集合住宅型式、共六十六戶，有建造執照申請
    書、起造人名冊、苗栗縣政府建設局八二栗建管苗字第二五五號建造執照影本等
    在卷可稽。嗣該合建案於八十三年間變更設計為：地下三層、地上十二層、共二
    十九戶，亦有建築執照變更設計申請書、建造執照起造人名冊附表、苗栗縣政府
    建設局栗建管苗字第五五號使用執照影本在卷可憑。依證人己○○於本院調查時
    結證稱：「（本合建案所在之大樓後來經營栗華飯店，在裝潢過程中你有無經常
    到現場查看？）我在外牆的板模開始施工時就在現場工作，飯店的裝潢是甲○○
    先生叫工人來做的，我負責輕隔間及裝潢工作，八十三年底開始作，施工期間大
    約一、二年到完工為止」、「（飯店裝潢過程告訴人是否曾經來看過，有無表示
    意見？）他幾乎每天都會一個人來，他家就在工地隔壁而已，我曾經聽他對甲○○先生說過稱讚我們飯店的隔間設計很好」、「（飯店大門是否曾經改過？）告
    訴人曾經帶一個地理師來看過，說大門要開在哪裡，只記得和原來的大門的方向
    不同，因為原來不是要做飯店，當時一樓的門面都還沒有裝潢」等語。又證人丙○○於本院調查時亦到庭證稱：「（栗華飯店的空調是否你承包？）是我承包，
    我是跟戊○○定合約的，他是以公司的名義定的，什麼公司我不記得，工程款是
    二千二百萬元，後來業者說主機、幫浦、冷卻水塔他們要自購，所以金額縮減為
    一千五百多萬元」、（你施工的空調是一般飯店的空調或是一般住家的空調呢？
    ）施工之前業者須提供建築平面圖、室內隔間圖，我們才能設計施作，我們當初
    的設計施工就是現在飯店的樣子。施工時我們會問業者設計空調的目的何在，因
    為我們要計算冷凍噸數的負載，戊○○告訴我是要做飯店用的，空調的管道是由
    管道間拉上來，再接到各個房間，各房間是用暗管在天花板上面，工程期間有一
    年多」、「（你在施工期間有無看到告訴人到現場？）有的，他幾乎天天都有來
    。我的工作是專業的工作所以他只是和我們打打招呼，說我們工作辛苦了，也會
    問我們工程做的如何，其他較專業的部分他不懂所以沒有問」、「（你施工時大
    樓建築是否已完成？）我們施工時輕隔間的立板已經做好了，等到我們暗管埋設
    好時他們才作天花板的部分」、「（你施工時其中管線要穿過樑的部分是重新打
    洞或是原來就有埋塑膠管？）我施工時都走他原先預留的管路，沒有重新在樑的
    地方打洞，我們配的是鐵管，原留的管線是專業的人員埋的，而且在最初的平面
    圖上樑的位置皆已標示出來」等語。再證人丁○○於本院調查時同到庭證稱：「
    （你認識告訴人嗎？）認識，但無交情」、「（栗華飯店的裝潢你負責哪一部份
    ？）隔間及木作的部分，約做了一、二年，整個結構體都做好了之後我才進去作
    隔間」、「（告訴人是否住在大樓的隔壁？）告訴人住在施工大樓隔了二、四間
    是老式的房子，他兒子經營鞋店是在飯店的隔壁經營有五、六層的店面」、「（
    施工時告訴人有無在場？）他幾乎天天都有來，會問候我們工作辛苦了，偶而也
    會問我們隔間是如何隔的，我都會詳細告訴他」等語屬實。另依告訴人於偵查中
    所提八十五年四月十四日合建協議書之記載，其應負擔之費用三千三百六十五萬
    七千元，項目包含：夾層加蓋、水電、瓦斯、電信、空調等項；足證本合建案於
    八十三年間變更設計，即是要作為飯店經營之型態，並有興建完成後之該建築物
    內部設施照片及大樓外觀照片共三十六張在卷可證，告訴人稱其不知要作為飯店
    經營，顯非可採。
  (3)依前開告訴人與被告戊○○、甲○○於八十二年八月八日所簽訂「合建契約書」
    第一條記載，告訴人提供土地，被告戊○○、甲○○同意負責規劃設計及施工，
    並負擔所有工程費及建築設計費，有該合建契約書在卷可稽。另前開委任銷售契
    約書係由洪森杏拿到告訴人家中，向告訴人說明後，告訴人拿印章交給洪森杏蓋
    用之事實，復據證人洪森杏於原審到庭證述屬實，堪認該委任銷售契約書係屬真
    正。而依委任銷售契約書第三條之記載：「‧‧‧‧本大樓裝潢工程部其價款總
    計新台幣一億二千萬元整與建築物土地同時出售，其所得全部金額歸屬田丞實業
    有限公司‧‧‧‧」，足見該棟大樓內部裝潢之費用為一億二千萬元，且該筆裝
    潢費用一億二千萬元於出售後依約定既歸屬田丞公司，而非部分分歸告訴人，足
    見告訴人就該筆裝潢費用一億二千萬元並未有所支出。告訴人既未分擔支出該筆
    一億二千萬元裝潢費用，且本合建案於八十三年間經變更設計後增加樓地板面積
    計六五九‧五七平方公尺（見原審卷第一五八頁），而告訴人竟可分得如八十五
    年四月十四日合建協議書附件（一）所示之面積（見本院卷第一一七頁），顯不
    合常理；況在水電、瓦斯、空調、電信等管路已變更設計成整棟飯店使用之情況
    下，告訴人又如何能單獨使用其所分得之房屋部分？參以證人丙○○於本院調查
    時所證：伊在工作期間曾聽過庚○○、甲○○談到租金和裝修費用之事等語。被
    告戊○○、甲○○辯稱：如果告訴人未同意渠等將來經營飯店，並將其分得部分
    出租予渠等使用，渠等何以願投注大量資金等語，應堪採信。
  (4)被告戊○○、甲○○固坦認於八十五年四月五日由戊○○代表金鑽公司與田丞公
    司就本合建案之全部建物訂立租賃契約前，渠二人尚未與告訴人就其應分得之部
    分建物簽訂另份租賃契約之事實。在此情形下，被告戊○○代表金鑽公司就本合
    建案之全部建物（含告訴人原應分得之部分建物），與田丞公司訂立租賃契約並
    交付全部建物予承租人後，若告訴人就其分得之建物將來不願出租予被告戊○○
    ，則因民法第四百二十五條所有權移轉不破租賃原則之規定，告訴人雖取得本合
    建案應分得建物之所有權，卻無法享有所有權之完整權能，則被告戊○○、甲○○是否成立刑法第三百四十二條第一項之背信罪，則需進一步探究。按刑法第三
    百四十二條第一項之背信罪係以為他人處理事務，意圖為自己或第三人不法之利
    益或損害本人之利益，而為違背其任務之行為，致生損害於本人之財產或其他利
    益者，為其構成要件。次按：「依兩造所訂合建契約，係約定被上訴人提供土地
    ，上訴人興建房屋，按約定比例分配所建房屋（包括房屋基地及公共設施），兩
    造就其分得之房屋，各以自己或指定之人之名義，申請建造執照等情以觀，足認
    兩造訂約之真意，係上訴人承攬興建被上訴人分得之房屋，而被上訴人則將其應
    給付之報酬，充作上訴人買受分歸其所有之房屋基地之價金，性質上應屬承攬與
    買賣之混合契約」（最高法院七十八年度台上字第二五四七號裁判意旨參照）、
    「被告未履行出賣人之義務，而將買賣標的物再出賣於他人，與為他人處理事務
    有間，核與刑法上背信罪以為他人處理事務為前提之構成要件不符」（最高法院
    六十二年度台上字第四三二○號判例意旨參照）、「背信罪之主體限於為他人處
    理事務之人，如為自己之工作行為，無論圖利之情形是否正當，原與該條犯罪之
    要件不符。上訴人向被告定製證章，限時完成，銀貨兩交，自屬民法上之承攬契
    約。被告於訂約後為上訴人製作證章，仍屬於自己之工作行為，並非為他人處理
    事務，縱其工作瑕疵由於故意或過失所致，上訴人除得依法請求修補或解除契約
    或請求減少報酬，並得請求損害賠償外，要不能繩以刑法上之背信罪」（最高法
    院二十九年度上字第六七四號判例意旨參照）、「刑法上之背信罪，乃係以為他
    人處理事務，意圖為自己或第三人不法之利益，而為違背其任務之行為，致生損
    害於本人之財產或其他利益，為犯罪構成之要件，原判決綜合調查證據之結果，
    認定被告乃係合建契約當事人之一方，且係支付巨額之資金（即價值達新台幣二
    千餘萬元之房屋），始取得本案公業之土地，按其所為係為自己處理事務，並未
    受託為他人處理事務，自無背信罪責可言」（最高法院七十二年度台上字第五○
    三七號裁判意旨參照）。公訴意旨認本合建案中契約一方之被告戊○○、甲○○
    於合建房屋契約上係為庚○○處理建築及分配房屋事務之人，其上開出租行為，
    使告訴人無法使用其取得之房屋，係違背其分配房屋予告訴人之任務之行為，被
    告等三人應成立背信罪責。惟查，合建之一方應非刑法第三百四十二條第一項所
    稱「為他人處理事務之人」，已見前述，縱被告戊○○、甲○○前開出租行為，
    致告訴人無法使用其取得之房屋，亦非背信罪所得相繩，公訴人所認尚有誤會。
    另者，依被告戊○○所供，告訴人曾口頭答應要將分得之房屋出租給伊經營飯店
    （告訴人否認合建之房屋係飯店型式，且否認曾答應將其分得部分出租予被告戊○○），則被告戊○○在尚未與告訴人先簽訂另份租賃契約之情形下，即將本合
    建案之全部建物以金鑽公司之名義出租與田丞公司，其行為固應受非議，惟此依
    被告戊○○所供係由告訴人將其分得部分出租予戊○○，而非由被告戊○○與告
    訴人共同出租與第三者，就此關係而論，被告戊○○亦非受告訴人委託處理事務
    之人，即非背信罪之犯罪主體，亦併予敘明。
四、原判決以：被告戊○○、甲○○二人於八十五年四月五日即簽定上開租約，卻旋
    於八十五年四月十四日與告訴人庚○○簽立合建協議書，約明欲移轉告訴人所應
    分得之房屋之所有權予告訴人，有上開租約及協議書附卷足憑，則被告二人若非
    存心施詐，又何以未於上開合建協議書上載明已將全數房屋出租一事、並約明租
    金之分配事宜，甚且，又何須於房屋尚未分配、過戶完畢前，即先以原先之房屋
    名義人金鑽公司身分將全數房屋為出租之處分？由此可見被告等人早已議定，利
    用合建房屋尚未分配過戶之前，所有權人仍屬金鑽公司時，以表面上合法之方式
    （即斯時仍為有權處分人）將全數房屋出租予田丞公司，以之使用收益，事後再
    行表示將房屋所有權移轉登記予告訴人，以免落人口實，否則被告大可於過戶完
    畢後，再與告訴人、承租人田丞公司洽談租賃事宜，何須急於一時！況被告甲○○於偵查中亦自陳此事一切均為騙局等語（見台灣苗栗地方法院檢察署八十七年
    度偵字第八一九號偵查卷第九十頁背面），是由此均足證被告戊○○、甲○○二
    人確有以假租約方式，利用「買賣不破租賃」之法理，欲使庚○○雖可分得房屋
    ，卻僅空有所有權而無法使用、收益，整個合建房屋仍歸由戊○○等人全數使用
    、收益之詐欺犯意及施詐行為，認被告戊○○、甲○○上開行為成立刑法第三百
    三十九條第二項詐欺得利罪。原判決認被告戊○○、甲○○係以與告訴人訂立八
    十五年四月十四日之「合建協議書」，佯為金鑽公司欲將合建案中應分歸庚○○
    之房屋所有權移轉登記予庚○○，使庚○○不疑有詐，欣然簽立，為其施用詐術
    之方法，惟查，本合建案雙方於八十二年八月八日即已簽訂「合建契約書」，嗣
    於八十三年間變更設計成飯店型式，起造人名義且變更為金鑽公司，而八十五年
    四月十四日所以會簽立「合建協議書」，依該協議書之雙方見證人洪森杏於原審
    所證：當初是因房屋所有權建商不過戶給地主，土地是地主要過給建商，建商他
    不要，所以才再協議，當時協議的主要內容，主要是在樓中樓，但建商要地主出
    樓中樓的建築款，而地主不要，後來折衷的結果是建商把房子過戶給地主，地主
    再辦貸款出來給建商付工程款等語，足見該協議書之簽訂，肇端於建商即被告戊○○等不將告訴人應分得之房屋過戶予告訴人，始有協議之舉，觀之該協議書第
    二條之約定內容亦足明瞭，原判決認被告戊○○、甲○○所為訂立「合建協議書
    」之舉，為施用詐術之方法，應有誤會。再，設若被告戊○○代表金鑽公司與田
    丞公司簽訂前開租賃契約後，未於八十四年四月十四日與告訴人簽訂前開「合建
    協議書」，並遲未將房屋所有權移轉登記予告訴人，告訴人亦僅得以合建之法律
    關係，請求被告戊○○、甲○○履行合建契約移轉房屋所有權之義務，屬單純民
    事法律債權債務關係，今因被告將房屋所有權移轉登記予告訴人，反成立詐欺得
    利罪責，亦與事理不合。至被告甲○○於偵查中固陳稱：這一切都是騙局一語，
    惟被告甲○○並未進一步陳述係何人騙何人，且被告甲○○於偵查、原審、本院
    調查時始終否認有何犯行，原判決以此作為不利於被告甲○○之認定，亦嫌率斷
    。
五、綜上所述，尚難認被告等三人有檢察官所起訴之背信罪嫌，渠等所辯尚堪採信，
    此外，復查無其他積極證據足資證明被告等三人有公訴人所指之犯行，告訴人與
    被告等間之糾葛，核屬民事債權債務之關係，應循民事程序解決。原判決因而諭
    知被告辛○○無罪，依法尚無不合，檢察官上訴意旨以原審對被告辛○○認定其
    非共犯，不知詐害之情，顯與事理有違云云，指摘原判決不當，為無理由，應予
    駁回。另原審未予詳查，遽認被告戊○○、甲○○犯有刑法第三百三十九條第二
    項詐欺得利罪，自有未洽。檢察官上訴意旨以原審對被告戊○○、甲○○部分，
    有部分犯行漏未審理，指摘原判決不當，應無理由；另被告戊○○、甲○○以渠
    等無起訴書所載之犯行，而指摘原判決不當，則有理由，自應由本院將原判決關
    於被告戊○○、甲○○部分撤銷，另以不能證明被告戊○○、甲○○犯罪，而為
    被告戊○○、甲○○無罪判決之諭知。
據上論斷，應依刑事訴訟法第三百六十八條、第三百六十九條第一項前段、第三百零
一條第一項，判決如主文。
本案經檢察官乙○○到庭執行職務。
中      華      民      國    九十    年      九    月      二十八      日
                              臺灣高等法院臺中分院刑事第四庭
                                    審判長法  官  洪  耀  宗
                                          法  官  吳  重  政
                                          法  官  江  德  千
右正本證明與原本無異。
不得上訴。
                                          書記官  吳  麗  琴
中       華       民       國   九  十    年     十      月     二      日
                                                                        Ｋ


司法院資訊處製作；財團法人民間司法改革基金會備份。
